臺灣板橋地方法院刑事判決　　　　　　　　　　　　九十二年度訴字第二三二九號
　　公　訴　人　臺灣板橋地方法院檢察署檢察官
　　被　　　告　乙○○
　　指定辯護人　戊○○?律師
右列被告因違反槍砲彈藥刀械管制條例等案件，經檢察官提起公訴（九十二年度偵字
第二八六○號），本院判決如左：
    主  文
乙○○共同變造國民
存孝」國民
傷力之改造手槍，處有期徒刑壹年拾月，併科罰金新臺幣貳拾萬元，罰金如易服勞役
，以罰金總額與六個月之日數比例折算。扣案具殺傷力之仿ＧＬＯＣＫ１７型半自動
手槍製造之玩具手槍換裝土造金屬槍管而成之改造手槍（含彈匣，槍枝管制編號00
00000000號）壹支、改造子彈彈頭壹拾柒顆、改造子彈彈殼壹拾捌顆、黑色
火藥壹包（驗餘淨重柒拾壹點肆肆公克）、綠色火藥壹包（驗餘淨重壹拾壹點伍貳公
克）均沒收。又共同未經許可販賣可發射子彈具有殺傷力之改造手槍，處有期徒刑伍
年陸月，併科罰金新臺幣貳拾萬元，罰金如易服勞役，以罰金總額與六個月之日數比
例折算。扣案之仿ＦＮ廠半自動手槍製造之金屬玩具手槍換裝土造金屬槍管而成之改
造手槍（含彈匣，槍枝管制編號0000000000號）壹支沒收。應執行有期徒
刑柒年陸月，併科罰金新臺幣拾伍萬元，罰金如易服勞役，以罰金總額與六個月之
日數比例折算。扣案之變造「甲○○」國民
力之仿ＧＬＯＣＫ１７型半自動手槍製造之玩具手槍換裝土造金屬槍管而成之改造手
槍（含彈匣，槍枝管制編號0000000000號）壹支、改造子彈彈頭壹拾柒顆
、改造子彈彈殼壹拾捌顆、黑色火藥壹包（驗餘淨重柒拾壹點肆肆公克）、綠色火藥
壹包（驗餘淨重壹拾壹點伍貳公克）、仿ＦＮ廠半自動手槍製造之金屬玩具手槍換裝
土造金屬槍管而成之改造手槍（含彈匣，槍枝管制編號0000000000號）壹
支均沒收。
    事  實
一、乙○○於民國八十九年間因毒品案件，經臺灣臺中地方法院判處有期徒刑三月確
    定；又於九十年間因毒品案件，經臺灣桃園地方法院判處有期徒刑三月確定，二
    罪接續執行，於九十二年七月二十日執行完畢。（本件不構成累犯）。竟不知悔
    改，於九十一年初某日，與真實姓名年籍不詳綽號「左指」之成年男子共同基於
    變造特種文書之犯意聯絡，在桃園縣中壢市某地，乙○○將照片一張及新臺幣（
    下同）五千元交給該綽號「左指」之成年男子，由該男子於不詳時地將乙○○照
    片換貼於「甲○○」之國民
    害於內政部身分管理之正確性及甲○○本人，相隔一週後，該成年男子在同樣地
    點交付已變造之「甲○○」國民
    傷力之手槍、具殺傷力之子彈、及彈頭、彈殼、火藥，分別為槍砲彈藥刀械管制
    條例列管之槍、子彈、彈藥之主要組成零件、未經許可，不得製造、販賣、運輸
    、轉讓、持有或寄藏，竟於九十一年九月底某日，在臺北縣鶯歌鎮○○○路二四
    七巷五十弄三一號住處內，接受真實姓名年籍不詳綽號「大慶」之成年男子之委
    託，寄放具殺傷力，仿ＧＬＯＣＫ１７型半自動手槍製造之玩具手槍換裝土造金
    屬槍管而成之改造手槍（含彈匣，槍枝管制編號0000000000號）一支
    、制式子彈二顆、改造子彈一顆（上述三顆子彈均經試射）、改造子彈彈頭十七
    顆、改造子彈彈殼十八顆（起訴書誤載為五十五顆）、黑色火藥一包（驗餘淨重
    七十一點四四公克）、綠色火藥一包（驗餘淨重十一點五二公克）於其住所內，
    未經主管機關許可無故寄藏之。又乙○○與真實年籍姓名不詳綽號「小明」之成
    年男子基於共同販賣改造手槍之犯意聯絡，適丙○○對改造手槍極有興趣，透過
    不詳年籍之網友「槍王」之介紹，與該綽號「小明」之成年男子聯繫購買改造手
    槍之事，並協議丙○○應先交付定金六千元，由乙○○於九十二年一月十三日在
    桃園縣桃園市後火車站，出面收取丙○○交付之定金六千元，嗣後丙○○復透過
    電話聯繫，確定交易槍枝之時間地點，再於同年月十七日，由該綽號「小明」之
    成年男子開車會同乙○○前往桃園縣桃園市後火車站搭載丙○○後，開車前往附
    近公園，三人陸續下車後，乙○○會同該綽號「小明」之成年男子交付仿ＦＮ廠
    半自動手槍製造之金屬玩具手槍換裝金屬槍管而成之改造手槍（含彈匣，槍枝管
    制編號0000000000號）一支給丙○○，丙○○並交付尾款二萬四千元
    給該綽號「小明」之成年男子。警方於九十二年一月二十日八時五分許，持搜索
    票至丙○○位於桃園縣桃園市○○○○街二○七巷九號家中扣得仿ＦＮ廠半自動
    手槍製造之金屬玩具手槍換裝金屬槍管而成之改造手槍（含彈匣，槍枝管制編號
    0000000000號）一支。經丙○○指認乙○○為販售槍枝之人，而查獲
    乙○○販售槍枝犯行，再於同日九時許，警方持搜索票在乙○○上開住處查獲乙○○，並扣得變造之「甲○○」國民
    型半自動手槍製造之玩具手槍換裝土造金屬槍管而成之改造手槍（含彈匣，槍枝
    管制編號0000000000號）一支、制式子彈二顆、改造子彈一顆（上述
    三顆子彈已經試射）、改造子彈彈頭十七顆、改造子彈彈殼十八顆、黑色火藥一
    包（驗餘淨重驗餘淨重七十一點四四公克）、綠色火藥一包（驗餘淨重十一點五
    二公克）；另扣得不具殺傷力之改造子彈一顆、改造子彈半成品四顆、玩具彈殼
    三十七顆、玩具槍械撞針成品一支、玩爆紙（起訴書誤載為紙雷管）七十二發；
    與本件無干係之砂輪機一台、研磨機一台、游標尺一支、研磨鑽頭一批、銼刀七
    支、老虎鉗固定台一台、活動扳手一支、螺絲起子二支、固定鉗一支、銅條一支
    。
二、案經臺北市政府警察局內湖分局報告臺灣板橋地方法院檢察署檢察官偵查起訴。
    理  由
一、訊據被告乙○○坦承於九十一年初與該綽號「左指」之成年男子共同變造「甲○○」之國民
    手槍、子彈及彈頭、彈殼、火藥等物，惟矢口否認有販賣具殺傷力之改造手槍給
    丙○○，辯稱確實和丙○○見過二次面，當時伊朋友說要見一個人，第一次是約
    在桃園後火車站沒錯。第二次是和朋友一起去接丙○○，沒有跟丙○○收過錢，
    且伊朋友跟丙○○談話時，伊距離他們很遠云云。辯護人則稱丙○○於警詢、偵
    查、審理中之證詞，對於交易人數、交易地點、付款情形、交槍何人等情節前後
    矛盾歧異，俱見證人之證詞有瑕疵與事實不符等語。經查：
    (一)被告將照片交給綽號「左指」之成年男子，由該男子換貼被告之照片於「甲○○」之國民
      卷可按。被告自白核與事實相符，堪予採信。
    (二)扣案之槍枝管制編號0000000000號之手槍，係仿ＧＬＯＣＫ１７型
      半自動手槍製造之玩具手槍換裝土造金屬槍管而成之改造手槍，機械性能良好
      ，可擊發子彈，認具殺傷力；制式子彈二顆，口徑均為九釐米，均經試射，認
      有殺傷力；改造子彈一顆，係玩具金屬彈殼加裝直徑約八點九釐米金屬彈頭而
      成之土造子彈，經實際試射，具殺傷力。有內政部警政署刑事警察局九十二年
      三月十九日刑鑑字第○九二○○一五七八八號槍彈鑑定通知書可資佐憑。而子
      彈彈頭十七顆，其中三顆，係直徑八點六釐米至九釐米之土造金屬彈頭，其餘
      十四顆係土造金屬彈頭半成品；另有土造彈殼十八顆；此有內政部警政署刑事
      警察局九十二年七月十七日刑鑑字第○九二○一○三三九七號槍彈鑑定通知書
      在卷可參。又黑色火藥一包，重七十五公克，淨重七十一點六公克，經取零點
      一六公克檢驗（驗餘淨重七十一點四四公克），檢出碳粉、鎂、鋁粉、硫磺、
      硝酸鉀、過氯酸鉀成分，係煙火類火藥；綠色火藥一包，重十三點二公克，淨
      重十二點五公克，經取零九八公克檢驗（驗餘淨重十一點五二公克），檢出硝
      化纖維、硝化甘油、中定劑成分，係雙基發射藥，則有內政部警政署刑事警察
      局九十二年七月二十二日刑偵五字第○九二○一三八七九八號鑑驗通知書可按
      。而依內政部八十六年十一月二十四日台（八六）內警字第八六七○六八三號
      公告，彈頭、彈殼、火藥為炸彈之主要組成零件。被告受綽號「大慶」之成年
      堪予認定。
    (三)丙○○購買之改造手槍（含彈匣，槍枝管制編號0000000000號）一
      支，係仿ＦＮ廠半自動手槍製造之金屬玩具手槍換裝金屬槍管而成之改造手槍
      ，機械性能良好，可擊發適用之子彈，具殺傷力，有內政部警政署刑事警察局
      九十二年三月十九日刑鑑字第○九二○○一五七八八號槍彈鑑定通知書一份可
      資佐憑。而證人丙○○於偵查及審理中結證稱，透過網路上一位叫「槍王」之
      絡，並約定於九十二年一月十三日約在桃園縣桃園市後火車站交付定金，乙○○於約定之時間地點出現，並與伊接洽，伊遂將定金六千元交給乙○○，之後
      又透過電話聯繫，約定於九十二年一月十七日在上開火車站交付尾款，當時由
      乙○○及其他人士一同開車來接他，車子開到附近公園停下來，伊當時很緊張
      ，所以沒有仔細看車上總共幾個人，而伊依指示下車後，即在公園內交易，印
      象中只有二個人出面，但交槍給伊的人並非乙○○，而是另外一人，但乙○○
      亦在現場，距離約只有五步等語（請參見九十二年度偵字第二八六○號卷第五
      十四頁到五十六頁、本院九十三年八月五日審判筆錄卷第十四頁至第二十九頁
      ）。是以證人丙○○對於先於九十二年一月十三日桃園縣桃園市後火車站內，
      將定金六千元交給被告，嗣後於同年月十七日約於相同地點，搭上被告與共犯
      所駕駛車子後，到附近公園內完成槍枝交易，由另一人交付前述之仿ＦＮ廠半
      自動手槍製造之金屬玩具手槍換裝金屬槍管而成之改造手槍一支，證人丙○○
      將尾款付清，而被告隨同於旁等情，前後供述一致，並無矛盾之處，且證人丙○○與被告素無怨隙，焉有甘冒偽證罪嫌設詞誣攀之理。況且，被告亦不否認
      曾會同綽號「小明」之成年男子至桃園後火車站附近見過證人二次，此核與證
      人指述之情節相符。衡情，販賣改造手槍乃係五年以上有期徒刑之重罪，行為
      人於販賣過程中必定謹慎保密，非相關人士應無機會知悉，以防走漏風聲而遭
      警方緝獲而招致刑責，是證人丙○○透過電話與販賣槍枝之人聯繫交易事項，
      並約定於特定時間、地點交付定金六千元，進而再約定時間、地點交付槍枝及
      尾款，其過程除非犯罪參與者，顯難知悉，然被告於特定時間地點出現，且收
      受證人丙○○交付買槍之定金，且於證人丙○○交付尾款及收受前述改造手槍
      時，一同處於現場，雖非親自交付槍械與證人丙○○，惟顯然共同參與販賣槍
      枝之不法行為，被告上開辯稱之詞，並無可信。本件事證明確，被告犯行洵堪
      認定。
二、被告乙○○將照片交給綽號「左指」之成年男子換貼照片於「甲○○」之國民身
    分證上，核被告所為係刑法第二百十二條之變造特種文書罪。被告與該綽號「左
    指」之成年男子間，有犯意聯絡、行為分擔，為共同正犯。按「槍砲：指火砲、
    肩射武器、機關槍、衝鋒槍、卡柄槍、自動步槍、普通步槍、馬槍、手槍、鋼筆
    槍、瓦斯槍、麻醉槍、獵槍、空氣槍、魚槍、改造模型槍及其他可發射金屬或子
    彈具有殺傷力之各式槍砲。彈藥：指前款各式槍砲所使用之砲彈、子彈及其他具
    有殺傷力或破壞性之各類炸彈、爆製物。前項第一款、第二款槍砲、彈藥，包括
    其主要組成零件。但無法供組成槍砲、彈藥之用者，不在此限。槍砲、彈藥主要
    組成零件種類，由中央主管機關公告之。」槍砲彈藥刀械管制條例第四條第一項
    第一款、第二款、第二項、第三項定有明文。而根據內政部（八六）台內警字第
    八六七○六八三號公告，彈殼、彈頭、火藥為炸彈主要組成零件，且火藥亦為爆
    裂物之主要組成零件。是被告受綽號「大慶」之成年男子委託，而代為保管具殺
    傷力之改造手槍、子彈及彈頭、彈殼、火藥，係違反槍砲彈藥刀械管制條例第十
    一條第四項未經許可寄藏其他可發射子彈之改造手槍罪、第十二條第四項未經許
    可寄藏子彈罪、第十三條第四項之未經許可寄藏彈藥之主要組成零件罪。被告同
    時同地寄藏改造手槍一支、制式子彈二顆、改造子彈一顆、改造子彈彈頭十七顆
    、改造子彈彈殼十八顆、黑色火藥一包、綠色火藥一包，係以一行為侵害數法益
    ，屬一行為觸犯數罪名之想像競合犯，依刑法第五十五條規定，從一重之槍砲彈
    藥刀械管制條例第十一條第四項之罪處斷。公訴人認為被告係犯槍砲彈藥刀械管
    制條例第十一條第一項、第十二條第一項之製造改造手槍、子彈罪，容有誤會，
    詳細情形敘述如後，然起訴之基礎事實同一，本院變更起訴法條為同條例第十一
    條第四項、第十二條第四項之罪。又公訴人認為被告寄藏制式子彈二顆，係未經
    許可持有子彈罪，亦有誤會，附此敘明。至於公訴意旨雖未敘明被告涉有同條例
    第十三條第四項之罪，然此與被告違反該條例第十一條第四項、第十二條第四項
    之犯罪事實，有裁判上一罪關係，本院自得一併審究，併與敘明。又被告販賣具
    殺傷力之改造手槍給丙○○，係犯槍砲彈藥刀械管制條例第十一條第一項之未經
    許可販賣其他可發射子彈之改造手槍罪。被告與該綽號「小明」之成年男子間，
    就販賣改造手槍，有犯意聯絡、行為分擔，應論以共同正犯。被告所犯上開三罪
    間，犯意各別、構成要件有異，應分論並罰。爰審酌被告時值青壯竟不思向上，
    寄藏改造手槍、子彈、彈藥主要組成零件等違禁物品，且共同販賣具殺傷力改造
    手槍，嚴重危害社會治安、犯罪後仍狡辯犯行，不知悔改等一切情狀，分別量處
    如主所示之刑，並定其應執行之刑，併就罰金部分，諭知易服勞役之折算標準。
三、(一)扣案之變造「甲○○」國民
      有，供變造特種文書所用之物，業據被告供認在卷，依刑法第三十八條第一項
      第二款規定沒收。
    (二)扣案之仿ＧＬＯＣＫ１７型半自動手槍製造之玩具手槍換裝土造金屬槍管而成
      之改造手槍（槍枝管制編號0000000000號）一支、子彈彈頭十七顆
      、土造彈殼十八顆、黑色火藥一包（驗餘淨重七十一點四四公克）、綠色火藥
      一包（驗餘淨重十一點五二公克），仿ＦＮ廠半自動手槍製造之金屬玩具手槍
      換裝土造金屬槍管而成之改造手槍（含彈匣，槍枝管制編號00000000
      00號）一支，均為違禁物，應依刑法第三十八條第一項第一款規定，不問屬
      於犯人與否，均宣告沒收。至於扣案之制式子彈二顆，改造子彈一顆，均經試
      射，已失違禁物之性質，不予宣告沒收。
    (三)扣案之(1)改造子彈一顆，為玩具金屬彈殼加裝直徑約八點九釐米金屬彈頭而成
      之改造子彈，經實際試射，無法擊發，不具殺傷力，有內政部警政署刑事警察
      局九十二年三月十九日刑鑑字第○九二○○一五七八八號鑑定書在卷可按；(2)
      改造子彈半成品共四顆，其中二顆欠缺底火，非為子彈之完整結構；一顆彈頭
      與彈殼分離，非為子彈之完整結構；一顆經實際試射無殺傷力，有內政部警政
      署刑事警察局九十二年七月十七日刑鑑字第○九二○一○三三九七號槍彈鑑定
      書；(3)玩具彈殼三十七顆、玩具槍械使用撞針一支、玩爆紙七十八發（起訴書
      誤載紙雷管，實際係市售爆竹煙火類之「玩爆紙」，非屬槍砲彈藥刀械管制條
      例所列管之彈藥，有內政部警政署刑事警察局鑑驗通知書為憑）等物，均非違
      禁物品，亦非被告所有供犯罪或預備供犯罪所用之物，均不予宣告沒收。
    (四)扣案砂輪機一台、研磨機一台、游標尺一支、研磨鑽頭一批、銼刀七支、老虎
      鉗固定台一台、活動扳手一支、螺絲起子二支、固定鉗一支、銅條一支，雖為
      被告所有之物，然與本件犯罪行為無關，毋庸宣告沒收。
四、公訴人認為被告涉有違反槍砲彈藥刀械管制條例第十一條第一項、第二項之犯行
    部分：
  (一)公訴意旨略以：被告乙○○於九十一年九月底某日，以自行購買之模型槍及彈殼
    ，在臺北縣鶯歌鎮○○○路二四七巷五十弄三一號住處內，將貫通之土造槍管改
    裝於上開模型槍而製造仿ＧＬＯＣＫ１７型改造手槍一支，並以銅條製成子彈彈
    頭、填充煙火類黑色火藥及雙基發射藥之綠色火藥於上開彈殼內製造子彈。因認
    被告涉有槍砲彈藥刀械管制條例第十一條第一項製造改造手槍罪嫌、同條例第十
    二條第一項之製造子彈罪嫌。
  (二)被告未經審判證明有罪確定前，推定其為無罪。犯罪事實應依證據認定之，無證
    據不得認定犯罪事實；不能證明被告犯罪或其行為不罰者應諭知無罪之判決。刑
    事訴訟法第一百五十四條、第三百零一條第一項分別定有明文。
  (三)公訴人認為被告涉有上開犯行，係以被告警詢中自白及扣案之改造手槍、子彈、
    彈殼、彈頭、火藥等物作為佐證。訊據被告堅詞否認有製造改造手槍、子彈之行
    為，辯稱：伊並未製造槍械、子彈，而扣案之改造手槍等物，是綽號「大慶」之
    成年男子寄放，不是伊所有，砂輪機、研磨機、老虎鉗、銼刀、扳手等工具，係
    伊修車所用之工具，不是用來製造手槍、子彈之工具等語。
  (四)經查，被告並未於警詢中坦承九十二年一月二十日查扣之槍械均係由伊改造之，
    此經本院勘驗警詢錄音帶查核屬實，有本院九十二年十二月二十九日勘驗筆錄在
    卷可按。又扣案之仿ＧＬＯＣＫ１７型半自動手槍製造之玩具手槍換裝土造金屬
    槍管之改造手槍一支，土造金屬槍管製作精細，非一般手工具能獨自竟其功，且
    金屬槍管之製作應使用車床、銑床或鑽床等精密機具。又真槍應是指制式槍枝或
    媲美制式槍枝的槍械，僅以砂輪機、研磨機、游標尺、研磨鑽頭、螺絲起子、老
    虎鉗、銼刀、固定鉗、活動扳手等簡易手工具，無法製作扣案之土造金屬槍管或
    將模型手槍、玩具手槍改造成真槍。又扣案之銅條，為實心圓柱體，經比對與扣
    案之土造子彈之改裝彈頭直徑相當，且二者色澤相若，該銅條可製作土造子彈之
    彈頭，但無法製造送鑑土造子彈之金屬彈殼。此有法務部調查局九十三年六月十
    六日調科三字第○九三○○二三三五九○號鑑定通知書一份在卷可按。是以本件
    查扣之工具，無法製造本件仿ＧＬＯＣＫ１７型半自動手槍製造之玩具手槍換裝
    土造金屬槍管之改造手槍之金屬槍管，亦無法製造本件扣案土造子彈之金屬彈殼
    。且證人丁○○即被告之母親到庭結證稱，沒有聽過被告房間內有敲打東西或磨
    東西的聲音等語。是以僅以扣案之工具、改造手槍、子彈、彈頭、彈殼、火藥等
    物品，尚不足證明被告確有製造改造手槍、子彈之犯行。檢察官就被告寄藏上開
    改造手槍、子彈、彈頭、彈殼、火藥等物，竟論以槍砲彈藥刀械管制條例第十一
    條第一項、第十二條第一項之罪嫌，容有誤會，惟起訴基本事實同一，是本院依
    刑事訴訟法第三百條規定，變更起訴法條為同條例第十一條第四項、第十二條第
    四項之罪。
據上論斷，應依刑事訴訟法第二百九十九條第一項前段、第三百條，槍砲彈藥刀械管
制條例第十一條第一項、第四項、第十二條第四項、第十三條第四項，刑法第二十八
條、第二百十二條、第五十五條、第四十二條第三項、第五十一條第五款、第七款、
第三十八條第一項第一款、第二款，罰金罰鍰提高標準條例第一條前段，現行法規所
定貨幣單位折算新臺幣條例第二條，判決如主文。
本案經檢察官鄧媛到庭執行職務
中　　　華　　　民　　　國　　九十三　　年　　 十二 　　月　　　九　　　日
                                  臺灣板橋地方法院刑事第六庭
                                      審判長法　官  王敏慧
                                      ???法?官?張江澤
                                      ???法?官  絲鈺雲
右正本證明與原本無異。
如不服本判決，應於判決送達後十日內，向本院提出上訴狀。
                                            書記官  許清秋
中　　　華　　　民　　　國　　九十三　　年　　 十二 　　月　　　十六    日
槍砲彈藥刀械管制條例第十一條
未經許可，製造、販賣或運輸第四條第一項第一款所稱其他可發射金屬或子彈具有殺
傷力之各式槍砲者，處五年以上有期徒刑，併科新臺幣一千萬元以下罰金。
未經許可，轉讓、出租或出借前項所列槍砲者，處三年以上十年以下有期徒刑，併科
新臺幣七百萬元以下罰金。
意圖供自己或他人犯罪之用，而犯前二項之罪者，處無期徒刑或七年以上有期徒刑，
併科新臺幣一千萬元以下罰金。
未經許可，持有、寄藏或意圖販賣而陳列第一項所列槍砲者，處一年以上七年以下有
期徒刑，併科新臺幣七百萬元以下罰金。
第一項至第三項之未遂犯罰之。
槍砲彈藥刀械管制條例第十二條
未經許可，製造、販賣或運輸子彈者，處一年以上七年以下有期徒刑，併科新臺幣五
百萬元以下罰金。
未經許可，轉讓、出租或出借子彈者，處六月以上五年以下有期徒刑，併科新臺幣三
百萬元以下罰金。
意圖供自己或他人犯罪之用，而犯前二項之罪者，處三年以上十年以下有期徒刑，併
科新臺幣七百萬元以下罰金。
未經許可，持有、寄藏或意圖販賣而陳列子彈者，處五年以下有期徒刑，併科新臺幣
三百萬元以下罰金。
第一項至第三項之未遂犯罰之。
槍砲彈藥刀械管制條例第十三條
未經許可，製造、販賣或運輸槍砲、彈藥之主要組成零件者，處三年以上十年以下有
期徒刑，併科新臺幣七百萬元以下罰金。
未經許可，轉讓、出租或出借前項零件者，處一年以上七年以下有期徒刑，併科新臺
幣五百萬元以下罰金。
意圖供自己或他人犯罪之用，而犯前二項之罪者，處五年以上有期徒刑，併科新臺幣
一千萬元以下罰金。
未經許可，持有、寄藏或意圖販賣而陳列第一項所列零件者，第六月以上五年以下有
期徒刑，併科新臺幣三百萬元以下罰金。
第一項至第三項之未遂犯罰之。
刑法第二百十二條
偽造、變造護照、旅券、免許證、特許證及關於品行、能力服務或其他相類之證書、
介紹書，足以生損害於公眾或他人者，處一年以下有期徒刑、拘役或三百元以下罰金
。
